---
title: A template for the *arxiv* style
authors:
  - name: Juan Ignacio Aberastain
    thanks: Use footnote for providing further information about author (webpage, alternative address)---*not* for acknowledging funding agencies. Optional.
    department: Ingeniería Industrial
    affiliation: Universidad Nacional de Cuyo
    location: Mendoza
    email: mail1
    
  - name: Lucía Cabrera Isquierdo
    thanks: Use footnote for providing further information about author (webpage, alternative address)---*not* for acknowledging funding agencies. Optional.
    department: Ingeniería Industrial
    affiliation: Universidad Nacional de Cuyo
    location: Mendoza
    email: luucabreraisquierdo@gmail.com
    
    - name: Andrea Marina Cortez
    thanks: Use footnote for providing further information about author (webpage, alternative address)---*not* for acknowledging funding agencies. Optional.
    department: Ingeniería Industrial
    affiliation: Universidad Nacional de Cuyo
    location: Mendoza
    email: mail2
    
    - name: Franco Lamotta
    thanks: Use footnote for providing further information about author (webpage, alternative address)---*not* for acknowledging funding agencies. Optional.
    department: Ingeniería Industrial
    affiliation: Universidad Nacional de Cuyo
    location: Mendoza
    email: mail3
    
abstract: |
  Enter the text of your abstract here.
keywords:
  - blah
  - blee
  - bloo
  - these are optional and can be removed
bibliography: references.bib
biblio-style: unsrt
output: rticles::arxiv_article
---
## Vectores

Un vector es una estructura de datos que almacena números de doble precisión.

```{r}
mi_vector_a <- c(12,34,12,54,23,12,65,34,12,56,66)
mi_vector_b <- seq(1:16)

mi_vector_a
mi_vector_b

```
## Matrices
Las matrices se parecen a los vectores pero tienen filas ycolumnas. Se alimentan de vectores

```{r}

mi_matriz_c <- matrix(mi_vector_b, nrow=4, byrow=FALSE)

mi_matriz_c

```
Para acceder a un elemento de la matriz uso las filas y columnas entre corchetes
```{r}
mi_matriz_c[2,3]

```
¿Cómo traer la fila 4 completa? 

```{r}
mi_matriz_c[4,]

```
¿Cómo traer una columna?
```{r}
mi_matriz_c[,1]

```
¿Qué hará este comando? Trae toda la matriz menos la fila 2
```{r}
mi_matriz_c [-2,]
```
## Tarea: medir el tiempo que se tarda en generar un vector y una matriz

```{r}
vector_tarea <- seq(1:10000)

start_time <- Sys.time()
vector_tarea
end_time <- Sys.time()


end_time - start_time

```
```{r}
matriz_tarea <- matrix(vector_tarea, nrow=100, byrow=TRUE)

start_time <- Sys.time()
matriz_tarea
end_time <- Sys.time()

end_time - start_time
```
#Tarea de aplicacion 17/4
#Penitencia de Gauss
Mostramos dos formas distintas de sumar las componentes de un vector

```{r}
#Creo el vector
mi_vector<-seq(1:5522)


start_time <- Sys.time()
suma_total <- sum(mi_vector)
end_time <- Sys.time()

end_time - start_time
print(suma_total)
```

```{r} 
start_time <- Sys.time()
suma2_total <- (mi_vector[1]+mi_vector[5522])*(5522/2)
end_time <- Sys.time()

end_time - start_time
print(suma2_total)

```

#Código Fibonacci
Este código suma secuencialmente los números con el anterior. Calculamos adicionalmente el tiempo que tarda en hacerlo
```{r}
start_time<-Sys.time()
a<-0
b<-1
next_num <- a+b
n<-0
while (next_num <= 1000000) {

a<-b
b<-next_num
next_num <- a+b
n<-n+1
end_time<-Sys.time()}
next_num
end_time-start_time
n
```



# Código Burbuja
La siguiente funcion se usa para ordenar numeros de mayor a menor con Bubble sort

```{r}
bubblesort <- function(v) 
{itemCount <- length(v)
    repeat 
    {hasChanged <- FALSE
        itemCount <- itemCount - 1
        for (i in 1:itemCount)
        {if (v[i] > v[i+1]) 
        {t <- v[i]
                v[i] <- v[i+1]
                v[i+1] <- t
                hasChanged <- TRUE}}
        if (!hasChanged) break}
    return(v)}

# Ejemplo de uso
v <- c(123,34,12,54,23,122,65,34,142,56,66)

print(bubblesort(v))
```
